# 子公司增资后导致母公司持股比例变动，合并报表如何处理？

提问人：_ 冰人 时间：2017-04-01 21:42:39
谢谢金色帝国的回复。还是需要按增资前与增资后享有的子公司净资产的账面价值来确认调整资本公积。只是，这个增资前的子公司净资产，是按子公司合并报表口径还是子公司单体报表呢，我现在的疑问就是，如果要按增资前子公司合并报表的口径计算，那相当于要对 9 月末这个时点，编制子公司的合并报表。但子公司下属还有 10 多家孙公司，年审期间时间这么紧，不太可能再对 9 月末这个时点编制子公司的合并报表了。不知道能否以子公司单体报表来确定？

回答人：chenyiwei
该子公司如有下属孙公司的，则应依据该子公司合并报表口径的“归属母公司股东的净资产”为依据计算影响金额。